臺灣桃園地方法院民事簡易判決
111年度桃簡字第200號
原      告  侯自琴  
被      告  高美鳳  
上列當事人間請求損害賠償事件，本院於民國111年3月17日言詞
辯論終結，判決如下：
    主    文
一、被告應給付原告新臺幣50,880元，及自民國一一○年十二月
    二十九日起至清償日止，按週年利率百分之5 計算之利息。
二、原告其餘之訴駁回。
三、訴訟費用由被告負擔百分之三十四，餘由原告負擔。
四、本判決第一項得假執行。
    事實及理由
壹、程序部分：
    按簡易訴訟之訴狀送達後，原告不得將原訴變更或追加他訴
    ，但擴張或減縮應受判決事項之聲明者，不在此限，民事訴
    訟法第436 條第2 項適用第255 條第1 項但書第3 款定有明
    文。經查，原告起訴請求：「被告應給付原告新臺幣（下同
    ）150,000元」（見本院卷第4頁），後於民國111 年3月17
    日言詞辯論期日變更訴之聲明為：「被告應給付原告150,00
    0元，及自起訴狀繕本送達翌日起至清償日止，按週年利率5
     ％計算之利息」（見本院卷第25頁），核為擴張應受判決事
    項之聲明，於法有據，應予准許。
貳、實體部分：
一、原告主張：兩造為公司之同事，因故而素有不睦，後於110
    年3月8日18時4分許，在桃園市○○區○○路000 號之六星汽車
    商務旅館房務室內，兩造又因細故發生爭執，被告竟徒手向
    下拉扯原告之頭髮，原告因此受有左側頸部挫扭傷、鼻樑左
    側擦傷之傷害，且支出醫療費用880元及受有精神慰撫金149
    ,120元之損害，上述金額合計為150,000元，爰依侵權行為
    之法律關係提起本件訴訟，請求損害賠償等語，並聲明：被
    告應給付原告150,000元，及自起訴狀繕本送達翌日起至清
    償日止，按週年利率5 ％計算之利息。
二、被告則以：我有跟原告發生拉扯，但原告沒有受傷，原告於
    110年3月9日還有來上班等語，資為抗辯，並聲明：原告之
    訴駁回。
三、本院得心證之理由：　　　　　　
　㈠按因故意或過失，不法侵害他人之權利者，負損害賠償責任
    ，民法第184條第1 項前段定有明文。經查，被告因上開傷
    害犯行，經臺灣桃園地方檢察署檢察官聲請以簡易判決處刑
    後，由本院刑事庭以110年度桃簡字第1434號判決判處拘役5
    0日確定在案，復有敏盛綜合醫院診斷證明書、醫療費用收
    據（見本院卷第5至7頁）在卷可佐，復參以被告於本院詢問
    時亦自認：我有與原告拉扯等語（見本院卷第25頁），則本
    院綜合上開各項證據調查結果及全辯論意旨，堪認原告之主
    張為真實。從而，原告請求被告負侵權行為損害賠償責任，
    自屬有據。
  ㈡至被告雖以前詞置辯。經查，被告於上開時、地，有動手拉
    扯原告乙情，業經本院認定如上，而原告於110年3月8日19
    時25分許前即至醫院急診就醫乙情，有上開診斷證明書及醫
    療費用附卷可憑，再觀諸原告所受之傷勢係左側頸部挫扭傷
    、鼻樑左側擦傷，亦與原告前開所述遭被告拉扯頭髮之過程
    中可能肇致之傷害相符，是原告確因被告上開傷害犯行而受
    有前開傷勢無疑。另被告空言指摘原告並未受傷云云，然迄
    於言詞辯論終結時均未提出任何事證供本院查核，是被告上
    開所辯，顯屬無據，不足憑採。　　
　㈢損害賠償數額：
　⒈醫療費用部分：
　　原告主張其因被告之上開傷害行為，支出醫療費用880元等
    語，業據其提出敏盛綜合醫院醫療費用收據（見本院卷第5
    至6頁）為憑，經核係其因被告上揭傷害行為，為受治療而
    有支出之必要，則原告此部分對被告之請求，當足採取。
　⒉精神慰撫金部分：
　　按不法侵害他人之身體、健康、名譽、自由、信用、隱私、
    貞操，或不法侵害其他人格法益而情節重大者，被害人雖非
    財產上之損害，亦得請求賠償相當之金額，亦為民法第第19
    5 條第1 項前段明定。又慰撫金之多寡，應斟酌雙方之身份
    、地位、資力與加害程度，及其他各種情形核定相當之數額
    ，該金額是否相當，自應依實際加害情形與被害人所受之痛
    苦及雙方之身份、地位、經濟狀況等關係決定之（最高法院
    51年度台上字第223號判例意旨參照）。經查，被告因上開
    傷害行為致原告受有前開傷勢，則原告受有身體及精神痛苦
    ，堪可認定，是原告依上開規定請求被告賠償慰撫金，自屬
    有據。本院審酌兩造之學歷及工作狀況（見本院卷第25頁背
    面，個資卷），復參酌兩造之身分、地位、經濟狀況及原告
    所受傷害之程度（見本院個資卷）等一切情狀，認原告請求
    被告賠償精神慰撫金以50,000元為適當，應予准許。逾此部
    分之請求，應予駁回。
　㈢從而，原告得向被告請求給付50,880元（計算式：880＋50,00
    0＝50,880）。
四、末按給付無確定期限者，債務人於債權人得請求給付時，經
    其催告而未為給付，自受催告時起，負遲延責任。其經債權
    人起訴而送達訴狀，或依督促程序送達支付命令，或為其他
    相類之行為者，與催告有同一之效力；又遲延之債務，以支
    付金錢為標的者，債權人得請求依法定利率計算之遲延利息
    ，而應付利息之債務，其利率未經約定，亦無法律可據者，
    週年利率為5 ％，民法第229 條第2 項、第233 條第1 項前
    段及第203 條分別定有明文。查，本件原告請求被告給付50
    ,880元部分，係以支付金錢為標的，且無確定期限，又未約
    定利息，則被告應自受催告時起，負遲延責任，則原告就上
    述得請求之金額，併請求自起訴狀繕本送達被告之翌日即11
    0年12月29日（見本院卷第10頁）起至清償日止，按年息5 ％
    計算之利息，同屬有據。
五、綜上所述，原告依侵權行為之法律關係，請求被告給付50,8
    80元，及自110年12月29日起至清償日止，按週年利率5 ％計
    算之利息，為有理由，應予准許。逾此範圍之請求，則屬無
    據，應予駁回。
六、本件原告勝訴部分，係就民事訴訟法第427 條適用簡易訴訟
    程序所為被告敗訴之判決，依同法第389 條第1 項第3 款之
    規定，應依職權宣告假執行。
七、本件事證已臻明確，兩造其餘主張、陳述及所提之證據，經
    審酌判決結果並無影響，爰不逐一論述，附此敘明。
八、訴訟費用負擔之依據：民事訴訟法第79條。
中　　華　　民　　國　　111 　年　　4 　　月　　8 　　日
                  桃園簡易庭  法  官  顏嘉漢
以上為正本係照原本作成。
如不服本判決，應於送達後20日內，向本院提出上訴狀並表明上
訴理由，如於本判決宣示後送達前提起上訴者，應於判決送達後
20日內補提上訴理由書（須附繕本）。
如委任律師提起上訴者，應一併繳納上訴審裁判費。   
中　　華　　民　　國　　111 　年　　4 　　月　　8 　　日
                              書記官  楊上毅